vi: Hình dạng trống: 10 trống; 4 trống; 5 trống; 6 trống; 7 trống; 8 trống; 9 trống; Gói vỏ; Khác
hu: Dob konfigurációja: 10 darabos; 4 darabos; 5 darabos; 6 darabos; 7 darabos; 8 darabos; 9 darabos; Shell-csomag; Egyéb
de: Trommelkonfiguration: 10-teilig; 4-teilig; 5-teilig; 6-teilig; 7-teilig; 8-teilig; 9-teilig; Kesselsatz; Sonstiges
fi: Rummun konfiguraatio: 10-osainen; 4-osainen; 5-osainen; 6-osainen; 7-osainen; 8-osainen; 9-osainen; Perusrumpusetti; Muu
nl: Drumconfiguratie: 10-delig; 4-delig; 5-delig; 6-delig; 7-delig; 8-delig; 9-delig; Shell-pakket; Andere
da: Tromlekonfiguration: 10 stk.; 4 stk.; 5 stk.; 6 stk.; 7 stk.; 8 stk.; 9 stk.; Skalpakke; Andet
ko: 드럼 구성: 10피스; 4피스; 5피스; 6피스; 7피스; 8피스; 9피스; 쉘 팩; 기타
ja: ドラム構成: 10ピース; 4ピース; 5ピース; 6ピース; 7ピース; 8ピース; 9ピース; シェルパック; その他
cs: Konfigurace bicích: 10 dílů; 4 díly; 5 dílů; 6 dílů; 7 dílů; 8 dílů; 9 dílů; Shell balíček; Jiné
hr-HR: Konfiguracija bubnjeva: 10-dijelni; 4-dijelni; 5-dijelni; 6-dijelni; 7-dijelni; 8-dijelni; 9-dijelni; Kruto pakiranje; Ostalo
es: Configuración de tambores: 10 piezas; 4 piezas; 5 piezas; 6 piezas; 7 piezas; 8 piezas; 9 piezas; Conjunto de tambores; Otros
pt-PT: Configuração do tambor: 10 peças; 4 peças; 5 peças; 6 peças; 7 peças; 8 peças; 9 peças; Conjunto de conchas; Outro
sl-SI: Konfiguracija bobnov: 10-delni; 4-delni; 5-delni; 6-delni; 7-delni; 8-delni; 9-delni; Komplet bobnov z ogrodjem; Drugo
ro-RO: Configurație tobe: 10 piese; 4 piese; 5 piese; 6 piese; 7 piese; 8 piese; 9 piese; Shell pack; Altele
nb: Trommelkonfigurasjon: 10 deler; 4 deler; 5 deler; 6 deler; 7 deler; 8 deler; 9 deler; Skallpakke; Annet
el: Διαμόρφωση τυμπάνου: 10 τεμαχίων; 4 τεμαχίων; 5 τεμαχίων; 6 τεμαχίων; 7 τεμαχίων; 8 τεμαχίων; 9 τεμαχίων; Πακέτο κελυφών; Άλλο
sk-SK: Konfigurácia súpravy bicích: 10-dielna; 4-dielna; 5-dielna; 6-dielna; 7-dielna; 8-dielna; 9-dielna; Shell pack; Iné
zh-TW: 鼓配置: 10 件; 4 件; 5 件; 6 件; 7 件; 8 件; 9 件; 外殼包; 其他
en: Drum configuration: 10-piece; 4-piece; 5-piece; 6-piece; 7-piece; 8-piece; 9-piece; Shell pack; Other
zh-CN: 鼓配置: 10 件; 4 件; 5 件; 6 件; 7 件; 8 件; 9 件; 壳包; 其他
ru: Конфигурация барабанной установки: 10 предметов; 4 предмета; 5 предметов; 6 предметов; 7 предметов; 8 предметов; 9 предметов; Комплект барабанов; Другой
lt-LT: Būgnų konfigūracija: 10 dalių; 4 dalių; 5 dalių; 6 dalių; 7 dalių; 8 dalių; 9 dalių; Bazinis komplektas; Kita
it: Configurazione della batteria: 10 pezzi; 4 pezzi; 5 pezzi; 6 pezzi; 7 pezzi; 8 pezzi; 9 pezzi; Imballaggio a conchiglia; Altro
sv: Trumkonfiguration: 10 delar; 4 delar; 5 delar; 6 delar; 7 delar; 8 delar; 9 delar; Shell pack; Övrigt
fr: Configuration de la batterie: 10 pièces; 4 pièces; 5 pièces; 6 pièces; 7 pièces; 8 pièces; 9 pièces; Set de shell; Autre
tr: Davul Yapılandırması: 10 parça; 4 parça; 5 parça; 6 parça; 7 parça; 8 parça; 9 parça; Shell pack; Diğer
pt-BR: Configuração do tambor: 10 peças; 4 peças; 5 peças; 6 peças; 7 peças; 8 peças; 9 peças; Conjunto básico para bateria; Outro
bg-BG: Конфигурация на барабана: 10 части; 4 части; 5 части; 6 части; 7 части; 8 части; 9 части; Основен комплект; Други
pl: Konfiguracja bębna: 10-częściowy; 4-częściowy; 5-częściowy; 6-częściowy; 7-częściowy; 8-częściowy; 9-częściowy; Pakiet łusek; Inne
th: การกำหนดค่ากลอง: 10 ชิ้น; 4 ชิ้น; 5 ชิ้น; 6 ชิ้น; 7 ชิ้น; 8 ชิ้น; 9 ชิ้น; กลองเบสดรัมและกลองทอม; อื่นๆ